【裁判字號】    98,訴,470
【裁判日期】    980430
【裁判案由】    毒品危害防制條例
【裁判全文】
臺灣基隆地方法院刑事判決               98年度訴字第470號
公  訴  人  臺灣基隆地方法院檢察署檢察官
被      告  乙○○
                    （現另案於臺灣基隆監獄執行中）
上列被告因毒品危害防制條例案件，經檢察官提起公訴（98年度
毒偵字第717號、第758號），被告就被訴事實為有罪之陳述，本
院合議庭乃裁定由受命法官依簡式審判程序獨任進行審理，並判
決如下：
    主  文
黃志中施用第一級毒品，累犯，處有期徒刑柒月；又施用第一級
毒品，累犯，處有期徒刑柒月。應執行有期徒刑壹年。
    犯罪事實
一、黃志中前因施用毒品案件，經觀察、勒戒後，認無繼續施用
    毒品之傾向，於民國90年5月14 日釋放出所，並由臺灣板橋
    地方法院檢察署檢察官於90年5月15日，以90年度毒偵字第1
    891 號為不起訴處分確定；又因施用第一級毒品案件，經觀
    察、勒戒後，認無繼續施用毒品之傾向，於97年5月20 日釋
    放出所，並由臺灣基隆地方法院檢察署檢察官於97年5月19
    日，以97年度毒偵緝字第38號為不起訴處分確定；又因持有
    第一級毒品案件，經本院於96年3月27日以96 年度基簡字第
    345號判決判處有期徒刑2月確定，於96年7月14 日縮刑期滿
    執行完畢（構成累犯）。再因施用第一級毒品案件，經本院
    於98年1月12日以97年度訴字第1631號判決判處有期徒刑7月
    確定（現執行中）。詎黃志中猶不知戒斷毒癮，復基於各別
    施用第一級毒品海洛因之犯意，分別於98年3月8日中午12時
    許及同年月10日下午4 時許，在基隆火車站公廁內，以注射
    針筒施打手臂血管方式，非法施用第一級毒品海洛因各1 次
    ，嗣分別於同年月9日晚上8時35分許，為警在基隆市○○區
    ○○路、孝三路口前，發現黃志中為毒品列管人口，且檢視
    其手臂發現佈滿注射針孔之舊痕跡，經黃志中同意採驗其尿
    液結果呈嗎啡、可待因反應查獲，另於同年月12日晚上23時
    40分許，為警在基隆市○○路35號前盤查，發現黃志中為毒
    品列管人口，經黃志中同意採驗其尿液結果呈嗎啡、可待因
    陽性反應而查獲。
二、案經基隆市警察局第一分局移送臺灣基隆地方法院檢察署檢
    察官偵查起訴。
    理  由
壹、程序事項：
    本件被告黃志中所犯者非為死刑、無期徒刑、最輕本刑為3
    年以上有期徒刑之罪或高等法院管轄第一審案件，其於準備
    程序進行中，先就被訴事實為有罪之陳述，經告知其簡式審
    判程序之旨，並聽取公訴人、被告之意見後，本院依刑事訴
    訟法第273條之1第1 項之規定，裁定由受命法官獨任進行簡
    式審判程序，合先敘明。
貳、認定事實所依據之證據及理由：
    (一)被告自白：
      被告於本院審理中自白其確有於上開時、地各別施用第一
      級毒品海洛因多次之犯行事實，其任意自白核與下列事證
      相符，應堪採為證據。
    (二)尿液檢驗結果：
      台灣尖端先進生技醫藥股份有限公司濫用藥物尿液檢驗報
      告、台灣檢驗科技股份有限公司濫用藥物檢驗報告各乙紙
      （分別附於98年度毒偵字第717號偵查卷第3頁、98年度毒
      偵字第758號偵查卷第4頁），足證經被告同意採集其尿液
      送驗結果，分別呈嗎啡（13410ng/ml）、可待因（1720ng
      /ml）；嗎啡（34893ng/ml）、可待因（5078ng/ml）陽性
      反應。
    (三)臺灣高等法院被告前案紀錄表附卷可參，足證被告確有如
      事實欄所載之觀察、勒戒及徒刑之執行等情形。
    (四)上開補強證據已足資擔保被告於本院審理時所為之上開任
      意性自白具有相當程度之真實性，而得使本院確信被告前
      述自白之犯罪事實確屬真實，從而依刑事訴訟法第156 條
      第1 項「被告之自白，非出於強暴、脅迫、利誘、詐欺、
      疲勞訊問、違法羈押或其他不正之方法，且與事實相符者
      ，得為證據。」及第2 項「被告或共犯之自白，不得作為
      有罪判決之唯一證據，仍應調查其他必要之證據，以察其
      是否與事實相符。」規定，本院自得依被告前述自白及各
      該補強證據認定被告確有為施用第一級毒品海洛因多次之
      犯行。本件事證明確，被告之犯行堪以認定。
三、論罪及科刑之理由：
  (一)查海洛因係毒品危害防制條例所列管之第一級毒品，此為該
    條例第2條第2項第1 款所明定。核被告所為，均係犯毒品危
    害防制條例第10條第1 項之施用第一級毒品罪。被告各次持
    有第一級毒品以供其各次施用，其持有之低度行為應為其施
    用之高度行為所吸收，均不另論罪。又被告多次施用毒品之
    行為，均係為滿足各該次之毒癮，於滿足毒癮後，該次行為
    即已完成，是各次均為各自獨立之行為，各具獨立性，其前
    後次施用毒品行為間，自無密切不可分之關係，各自獨立構
    成同一施用毒品罪責，應予分論併罰。
  (二)被告曾有如前所述之犯罪科刑及刑之執行情形，此有臺灣高
    等法院被告前案紀錄表可稽，其於有期徒刑執行完畢後，5
    年內故意再犯本件最重本刑有期徒刑之罪，均構成為累犯，
    均應依刑法第47條第1項規定論以累犯，並依法加重其刑。
  (三)爰審酌立法院於86年10月30 日三讀通過於87年5月20日公布
    ，同年月22日生效之毒品危害防制條例，該條例對於施用毒
    品之被告改以治療、矯治為目的，非重在處罰，是被告違反
    本罪實係基於「病患性」行為，而對他人甚少損害，然被告
    前曾因施用毒品，經送觀察、勒戒及判決執行，有上開前案
    紀錄表為憑，素行非佳，經警查獲後仍未戒絕，如前次輕度
    量刑就被告言已無法收矯治之效，再衡量被告其餘犯罪之動
    機、目的、犯罪時所受之刺激、犯罪之手段、犯人之生活狀
    況、品行、智識程度、犯罪所生之危險或損害、犯罪後坦承
    犯行之態度等一切情狀，分別判處如附表所示之刑，並依刑
    法第51條第5款規定，定其應執行之刑。
四、據上論斷，應依刑事訴訟法第273條之1第1項、第299條第1
    項前段，毒品危害防制條例第10條第1項、第23條第2項，刑
    法第11條前段、第47項第1項、第51條第5款，判決如主文。
本案經檢察官甲○○到庭執行職務。
中    華    民    國    98    年    4    月    30    日
                  刑事第三庭法    官  林淑鳳
以上正本證明與原本無異。
如不服本判決應於收受送達後10日內向本院提出上訴書狀，並應
敘述具體理由；其未敘述上訴理由者，應於上訴期間屆滿後20日
內向本院補提理由書（均須按他造當事人之人數附繕本）「切勿
逕送上級法院」。
中    華    民    國    98    年    5     月    5     日
                            書 記 官  王靜敏
附錄論罪法條：
毒品危害防制條例第10條
施用第一級毒品者，處 6 月以上 5 年以下有期徒刑。
施用第二級毒品者，處 3 年以下有期徒刑。


司法院資訊處製作；財團法人民間司法改革基金會備份。
